【裁判字號】    97,訴,1033
【裁判日期】    980122
【裁判案由】    搶奪等
【裁判全文】
臺灣嘉義地方法院刑事判決              97年度訴字第1033號
公  訴  人  臺灣嘉義地方法院檢察署檢察官
被      告  乙○○
上列被告因搶奪等案件，經檢察官提起公訴（九十七年度偵字第
八三九三號、第八五一四號、第八六三九號、第八七一四號），
被告於本院行準備程序時就犯罪事實為有罪之陳述，經本院合議
庭裁定適用簡式審判程序，判決如下：
    主  文
乙○○犯如附表編號一至十二所示之罪，各處如附表編號一至十
二罪刑欄所示之刑及保安處分。有期徒刑部分應執行有期徒刑肆
年。扣案鑰匙壹支、黑色貼紙壹片，均沒收。
    犯罪事實
一、乙○○前曾迭犯竊盜罪，經判處罪刑確定，仍不知悛悔，竟
    分起犯意，先後（一）意圖為自己不法之所有，於附表編號
    一所示時、地，以附表編號一所示手段，竊得附表編號一所
    示車牌號碼720－CTE號重型機車一輛。（二）意圖為自己不
    法所有，以騎乘前揭竊得機車而飛車徒手行搶方式，於附表
    編號二至九所示時、地行搶財物（手段、財物如附表二編號
    二至九犯罪事實欄所示）（三）其又圖掩飾，再意圖為自己
    不法所有，於附表編號十所示時、地，攜帶客觀上具有殺傷
    力，足為兇器使用之扳手一支，竊得附表編號十所示重型機
    車車牌號碼2HN－562號車牌一面，並懸掛於前揭竊得機車上
    。又再行起意，意圖為自己不法所有，於附表編號十一所示
    時、地，騎乘上揭懸掛車牌號碼2HN－562號機車，搶得附表
    編號十一所示財物。
二、乙○○又為避查緝，竟基於變造特種文書及持以行使之犯意
    ，於附表犯罪事實欄編號十二所示時、地，以黑色貼紙黏貼
    方式，將前揭竊得機車車牌號碼720－CTE號，變造成車牌號
    碼「720－OTE」，並懸掛在前揭竊得機車後面行使之。嗣因
    乙○○騎乘上述所竊得機車（懸掛變造之「720－0TE」號牌
    ），途經嘉義市○○○路與吳鳳北路路口處時，為警逮捕查
    獲，扣得上揭機車（已發還子○）及乙○○所有供行竊所用
    鑰匙一支及供變造車牌黑色貼紙一片，車牌號碼「2HN－562
    」號機車車牌一面（已發還丙○），戊○○之支票二張（已
    發還戊○○）。
三、案經嘉義市政府警察局第一分局、第二分局及甲○○訴由嘉
    義縣警察局民雄分局報告臺灣嘉義地方法院檢察署檢察官偵
    查起訴。
    理由
一、本件係經被告乙○○於本院準備程序中就被訴事實為有罪之
    陳述，經本院以簡式審判程序審理，依刑事訴訟法第二百七
    十三條之二、同法第一百五十九條第二項規定，不適用傳聞
    法則有關限制證據能力之相關規定，合先敘明。
二、上揭事實，業據被告乙○○迭於偵審時坦承不諱，各該事實
    復各有如附表證據欄所示證據可資佐證，足徵被告前開自白
    確與事實相符，要屬無疑；本件事證明確，附表所示被告各
    該犯行，應均堪認定。
三、按刑法第三百二十一條第一項第三款之攜帶兇器竊盜罪，係
    以行為人攜帶兇器竊盜為其加重條件，此所謂兇器，其種類
    並無限制，凡客觀上足以對人之生命、身體、安全構成威脅
    ，具有危險性之兇器均屬之，且只須行竊時攜帶此種具有危
    險性之兇器為已足，並不以攜帶之初有行兇之意圖為必要（
    最高法院七十九年臺上字第五二五三號判例要旨參照）；至
    於是否行竊時攜帶前往，在所不論（最高法院七十八年臺上
    字第四四二二號判決參照）。查被告用以行竊之扳手雖未扣
    案，然被告自陳扳手長約七、八公分，白鐵製、兩端均有鉗
    口（見本審卷宗第四十五頁），故倘持該尖銳鐵質物品攻擊
    人，客觀上顯足以對人之生命、身體安全構成威脅，自屬具
    危險性之兇器甚明，又上開扳手雖為被害人丙○所有置放機
    車上，惟被告既於行竊時，持為工具使用，參上揭意旨，仍
    應論以攜帶兇器竊盜無誤，合先敘明。
四、核被告係分別犯刑法第三百二十條第一項普通竊盜罪（附表
    編號一部分）、第三百二十一條第一項第三款攜帶兇器竊盜
    罪（附表編號十部分）、第三百二十五條第一項普通搶奪罪
    （附表編號二至九、十一部分）、第二百一十六條、第二百
    一十二條行使變造特種文書罪（附表編號十二部分）。又被
    告變造該特種文書之低度行為，為行使之高度行為所吸收，
    不另論罪。而被告所犯上開各罪，犯意各別、行為互殊，應
    分論併罰。檢察官起訴時固認被告於附表編號十部分係犯刑
    法第三百二十條第一項普通竊盜罪，惟被告審理時自陳行竊
    時，使用被害人丙○所有、足為兇器之扳手供拆卸竊得車牌
    之用等情甚明，顯係攜帶兇器加重竊盜，起訴法條容有未洽
    ，然其起訴基本社會事實同一，本院自應依法變更起訴法條
    審理。被告前因竊盜案件，經本院以九十一年度簡字第一二
    九八號判決，判處有期徒刑八月，緩刑三年確定。緩刑期內
    復竊盜案件，經臺灣臺中地方法院九十二年度訴字第二二八
    四號判處應執行有期徒刑二年二月確定，前揭緩刑經撤銷及
    減刑，二罪接續執行，九十七年五月二十六日假釋付保護管
    束期滿視為執行完畢，有臺灣高等法院被告前案紀錄表乙份
    附卷可按，其係受徒刑之執行完畢後，五年以內「故意」再
    犯本件附表所示各該有期徒刑以上之罪，均應依刑法第四十
    七條第一項，論以累犯，並均加重其刑。
五、爰審酌被告前有竊盜罪等前案紀錄，素行不佳。其因缺錢購
    毒而生不勞而獲之動機及目的，犯罪時未受明顯刺激，其竊
    車後趁民眾不備，飛車行劫之犯罪手段，依其陳述，其國中
    肄業、未婚、無子女、父、母親均在，前協助其嫂嫂賣水果
    之生活狀況及智識程度；與被害人素不相識之關係，犯罪造
    成治安嚴重危害，致民眾惶惶不安之危險性匪淺，及犯後態
    度坦承犯行，並於警詢、偵訊時即配合調查供出詳細案情等
    一切情狀，各量處如附表編號一至十二所示罪刑欄所示之刑
    。又查被告年輕力壯（七十三年三月十八日生），非無謀生
    能力之人，惟其前因竊盜案件，經臺灣台中地方法院九十二
    年中簡字第一二三六號判處拘役三十日確定，九十二年十一
    月十九日拘役執行完畢出監，又竊盜，經本院以九十一年度
    簡字第一二九八號判處有期徒刑八月，緩刑三年確定。於緩
    刑期間，復竊盜案件，經臺灣臺中地方法院以九十二年度訴
    字第二二八四號判處應執行有期徒刑二年二月，刑前強制工
    作三年確定，前揭緩刑經撤銷及減刑，二罪入監接續執行，
    於民國九十七年五月二十六日假釋期滿視為執行完畢（有臺
    灣嘉義地方法院檢察署刑案資料查註紀錄表、臺灣高等法院
    被告前案紀錄表、臺灣台中地方法院九十二年訴字第二二八
    四號刑事判決影本各一份附卷可按），其屢次違法犯紀，迭
    犯竊盜、恐嚇取財罪案件多達三十一次以上，已有犯罪慣習
    ，灼然甚明。於九十七年五月二十六日假釋付保護管束期滿
    後，竟因缺錢購買毒品施用，迭於九十七年十一月五日起至
    同年月二十七日，為二次竊盜犯行，進而以所竊機車於九十
    五年十一月十四日至同月二十五日間，迭為九件搶奪犯行，
    犯行頻繁，累增劣行，更顯見其有犯罪習慣，至為灼然，並
    經本院審酌其竊車後搶奪犯行之性質，認非令其強制工作不
    足以矯治其惡習，使其得於勞動場所習得勤勞刻苦之精神、
    謀生之技藝與能力並培養勤勞工作人生觀，爰依刑法第九十
    條第一項、第二項規定，於附表各罪宣告刑後，均諭知於刑
    之執行前，令入勞動場所，強制工作，其期間為三年。
六、末按「保安處分並非刑罰，故刑法數罪併罰之觀念，不能適
    用於保安處分，且刑法第五十一條對於保安處分之執行並無
    規定，自不能適用刑法第五十一條定其應執行之保安處分。
    而強制工作為保安處分之一種，如宣告多數強制工作者，應
    依保安處分執行法第四條之一第一項第四款比照同法第一款
    規定執行之，該條項之規定為宣告多數保安處分之執行方法
    ，不能資為應由法院定其應執行保安處分之依據」（最高法
    院七十七年度臺抗字第六三九號、九十年度臺抗字第三０八
    號判決參照）。則本案自應僅就有期徒刑部分定其應執行之
    刑，無就多數強制工作定其應執行保安處分之餘地。從而上
    開保安處分，無從依刑法第五十一條之規定定其應執行之保
    安處分，此部分係屬檢察官執行之職權，應由檢察官依保安
    處分執行法第四條之一第一項第四款所定之執行方法執行之
    （即宣告多數強制工作，期間相同者，執行其一）【參見司
    法院七十四年三月六日（七四）廳刑一字第一七○號函釋意
    見】，附此敘明。
七、扣案鑰匙一支、黑色貼紙一片，均為被告所有供上開竊盜（
    附表編號一部分）及行使變造特種文書罪（附表編號十二部
    分）所用之物，業據其供明在卷（見本院卷第四五頁），應
    依刑法第三十八條第一項第二款規定宣告沒收。至前開搶得
    財物，現金部分均供己花用完畢，其餘物品除上述發還被害
    人外，均已丟棄，附此敘明。
據上論斷，應依刑事訴訟法第二百七十三條之一第一項、第二百
九十九條第一項前段、第三百條，刑法第三百二十條第一項、第
三百二十一條第一項第三款、第三百二十五條第一項、第四十七
條第一項、第五十一條第五款、第九十條第一項、第二項、第三
十八條第一項第二款，刑法施行法第一條之一第一項、第二項前
段，判決如主文。
本案經檢察官郭志明到庭執行職務
中    華    民    國    98    年    1    月    22     日
                  刑事第五庭  法  官  蔡廷宜
以上正本證明與原本無異。
如不服本判決應於收受判決後10日內向本院提出上訴書狀，並應
敘述具體理由；其未敘述上訴理由者，應於上訴期間屆滿後20日
內向本院補提理由書（均須按他造當事人之人數附繕本）「切勿
逕送上級法院」。告訴人或被害人如對於本判決不服者，應具備
理由請求檢察官上訴，其上訴期間之計算係以檢察官收受判決正
本之日期為準。
中    華    民    國    98    年    1    月    22     日
                              書記官  林美足
附錄論罪法條全文：
刑法第三百二十條
意圖為自己或第三人不法之所有，而竊取他人之動產者，為竊盜
罪，處五年以下有期徒刑、拘役或五百元以下罰金。
意圖為自己或第三人不法之利益，而竊佔他人之不動產者，依前
項之規定處斷。
前二項之未遂犯罰之。
刑法第三百二十一條
犯竊盜罪而有左列情形之一者，處六月以上、五年以下有期徒刑
：
一  於夜間侵入住宅或有人居住之建築物、船艦或隱匿其內而犯
    之者。
二  毀越門扇、牆垣或其他安全設備而犯之者。
三  攜帶兇器而犯之者。
四  結夥三人以上而犯之者。
五  乘火災、水災或其他災害之際而犯之者。
六  在車站或埠頭而犯之者。
前項之未遂犯罰之。
刑法第三百二十五條
意圖為自己或第三人不法之所有，而搶奪他人之動產者，處六月
以上五年以下有期徒刑。
因而致人於死者，處無期徒刑或七年以上有期徒刑，致重傷者，
處三年以上十年以下有期徒刑。
第一 項之未遂犯罰之。
 附表
┌─┬─────────────────┬──────────┬───────┐
│  │ 犯罪事實                         │證據                │罪刑          │
│  ├─┬──┬───┬────────┤                    │              │
│編│被│時間│地點  │犯罪過程        │                    │              │
│號│害│    │      │                │                    │              │
│  │人│    │      │                │                    │              │
├─┼─┼──┼───┼────────┼──────────┼───────┤
│  │  │    │      │                │1、被告自白。       │犯普通竊盜罪，│
│  │謝│民國│嘉義市│被告以自備鑰匙插│2、被害人子○警詢之 │累犯，處有期徒│
│一│福│九十│中山路│入機車電動門發動│   陳述。           │刑伍月，扣案鑰│
│  │  │七年│六一四│騎乘離去，竊得車│3、贓物認領保管單、 │匙壹支沒收。並│
│  │  │十一│號前  │牌號碼720-CTE號 │   嘉義市政府警察局 │於刑之執行前，│
│  │  │月五│      │機車一輛。      │   車輛協尋電腦輸入 │令入勞動場所強│
│  │  │日凌│      │                │   單（編號P000 0000│制工作參年。  │
│  │  │晨二│      │                │   ）各一份。       │              │
│  │  │時許│      │                │4、嘉義市政府警察局 │              │
│  │  │    │      │                │   第一分局搜索扣押 │              │
│  │  │    │      │                │   筆錄、同意書各二 │              │
│  │  │    │      │                │   份、扣押物品目錄 │              │
│  │  │    │      │                │   表一份、照片二十 │              │
│  │  │    │      │                │   幀（見嘉義市政府 │              │
│  │  │    │      │                │   警察局刑案偵查卷 │              │
│  │  │    │      │                │   宗第五十四頁至第 │              │
│  │  │    │      │                │   六十一頁）。     │              │
│  │  │    │      │                │5、扣案鑰匙乙支及黑 │              │
│  │  │    │      │                │   色貼紙乙片       │              │
├─┼─┼──┼───┼────────┼──────────┼───────┤
│二│林│九十│嘉義市│被告騎乘機車從旁│1、被告自白。       │犯搶奪罪，累犯│
│  │秋│七年│維新路│由後超越，乘林秋│2、被害人丁○○警詢 │，處有期徒刑柒│
│  │碧│十一│一四０│碧騎乘車牌號碼  │   之陳述。         │月。並於刑之執│
│  │  │五日│號（舊│UGT-890號機車， │3、被害報告單、報案 │行前，令入勞動│
│  │  │日下│嘉義監│未及防備時，搶得│   三聯單及受理案件 │場所強制工作參│
│  │  │午六│獄）前│丁○○車前置物籃│   紀錄表各乙份。   │年。          │
│  │  │時三│。    │內手提袋一個（內│4、監視器翻拍照片三 │              │
│  │  │十分│      │有行動電話一支、│   幀（見嘉義市警察 │              │
│  │  │許  │      │現金新台幣（下同│   局第二分局刑案偵 │              │
│  │  │    │      │）一百元、眼鏡一│   查卷宗第十五頁） │              │
│  │  │    │      │副、地價稅單據一│   。               │              │
│  │  │    │      │張）。          │                    │              │
├─┼─┼──┼───┼────────┼──────────┼───────┤
│三│陳│九十│嘉義市│被告騎乘機車，從│1、被告自白。       │犯搶奪罪，累犯│              │
│  │欣│七年│東區延│旁由後超越，乘陳│2、被害人辛○○警詢 │，處有期徒刑柒│              │
│  │汝│十一│平街五│欣汝騎乘車牌號碼│   之陳述。         │月。並於刑之執│
│  │  │月十│十三號│515-BYP 號機車，│3、被害報告單乙份。 │行前，令入勞動│
│  │  │四日│前。  │未及防備時，搶得│                    │場所強制工作參│
│  │  │上午│      │辛○○機車腳踏墊│                    │年。          │
│  │  │十時│      │上銀黃包一個（內│                    │              │
│  │  │三十│      │有現金三千二百元│                    │              │
│  │  │分許│      │、行動電話、彰化│                    │              │
│  │  │    │      │銀行存簿）。    │                    │              │
├─┼─┼──┼───┼────────┼──────────┼───────┤
│四│陳│九十│嘉義市│被告騎乘機車，從│1、被告自白。       │犯搶奪罪，累犯│
│  │盧│七年│東區新│旁由後超越，乘陳│2、被害人壬○○○警 │，處有期徒刑柒│
│  │蘭│十一│生路與│盧秀蘭騎乘車牌號│   詢之陳述。       │月。並於刑之執│
│  │  │月十│林森東│碼ZTY-271號機車 │3、被害報告單乙份。 │行前，令入勞動│
│  │  │四日│路口（│未及防備時，搶得│                    │場所強制工作參│
│  │  │下午│停等紅│壬○○○車前置物│                    │年。          │
│  │  │九時│燈時）│籃內咖啡色包一個│                    │              │
│  │  │五十│。    │（內有現金一千四│                    │              │
│  │  │分許│      │百元、信用卡四張│                    │              │
│  │  │    │      │、金融卡二張、行│                    │              │
│  │  │    │      │動電話二支）。  │                    │              │
├─┼─┼──┼───┼────────┼──────────┼───────┤
│五│王│九十│嘉義縣│被告騎乘機車，從│1、被告自白。       │犯搶奪罪，累犯│
│  │美│七年│大林鎮│旁由後超越，乘王│2、被害人甲○○警詢 │，處有期徒刑柒│
│  │如│十一│三村里│美如騎乘車牌號碼│   之陳述。         │月。並於刑之執│
│  │  │月十│嘉九十│158-BYW 號機車，│3、被害報告單乙份。 │行前，令入勞動│
│  │  │七日│八號縣│未及防備時，搶得│4、監視器翻拍照片二 │場所強制工作參│
│  │  │上午│道上。│該車踏墊上公事包│   幀（見嘉義警察局 │年。          │
│  │  │十二│      │一個（內有現金五│   民雄分局刑案偵查 │              │
│  │  │時許│      │千六百元、行動電│   卷宗第九頁至第十 │              │
│  │  │    │      │話一支、存摺三本│   頁）。           │              │
│  │  │    │      │、保險金送金單十│                    │              │
│  │  │    │      │五張、年金單二張│                    │              │
│  │  │    │      │）。            │                    │              │
├─┼─┼──┼───┼────────┼──────────┼───────┤
│六│劉│九十│嘉義市│被告騎乘機車，從│1、被告自白。       │犯搶奪罪，累犯│
│  │素│七年│西區林│旁由後超越，乘劉│2、被害人癸○○警詢 │，處有期徒刑柒│
│  │華│十一│森西路│素華騎乘車牌號碼│   之陳述。         │月。並於刑之執│
│  │  │月十│近民生│LJI-758 機車，未│3、被害報告單乙份。 │行前，令入勞動│
│  │  │八日│北路處│及防備時，搶得置│                    │場所強制工作參│
│  │  │下午│。    │放該車踏墊上包包│                    │年。          │
│  │  │四時│      │一個（內有現金二│                    │              │
│  │  │許  │      │千元、信用卡二張│                    │              │
│  │  │    │      │、金融卡一張、現│                    │              │
│  │  │    │      │今卡一張、玉山銀│                    │              │
│  │  │    │      │行存摺、印章各一│                    │              │
│  │  │    │      │、行動電話二支、│                    │              │
│  │  │    │      │駕照、行照各二張│                    │              │
│  │  │    │      │、健保卡一張）。│                    │              │
├─┼─┼──┼───┼────────┼──────────┼───────┤
│七│陳│九十│嘉義市│被告騎乘機車，乘│1、被告自白。       │犯搶奪罪，累犯│
│  │佳│七年│東區林│庚○○騎乘車牌號│2、被害人庚○○警詢 │，處有期徒刑柒│
│  │蓮│十一│森東路│碼SNJ-056 號機車│   之陳述。         │月。並於刑之執│
│  │  │月二│二號旁│，未及防備時，搶│3、被害報告單乙份。 │行前，令入勞動│
│  │  │十日│。    │得置放該車踏墊上│4、監視器翻拍照片2張│場所強制工作參│
│  │  │上午│      │黑色包一個（內有│   （見嘉義市警察局 │年。          │
│  │  │十二│      │現金六千元、金融│   第一分局刑案偵查 │              │
│  │  │時二│      │卡一張、大眾銀行│   卷宗第65頁）。   │              │
│  │  │十五│      │存摺、印章各一個│                    │              │
│  │  │分許│      │、行動電話二支、│                    │              │
│  │  │    │      │駕照、行照各一張│                    │              │
│  │  │    │      │、劉合洸國民身分│                    │              │
│  │  │    │      │證一張、鑰匙二支│                    │              │
│  │  │    │      │）。            │                    │              │
├─┼─┼──┼───┼────────┼──────────┼───────┤
│八│蘇│九十│嘉義市│被告騎乘機車，乘│1、被告自白。       │犯搶奪罪，累犯│
│  │珆│七年│文化路│丑○○騎乘車牌號│2、被害人丑○○警詢 │，處有期徒刑柒│
│  │平│十一│華興橋│碼G7X-130 號機車│   之陳述。         │月。並於刑之執│
│  │  │月二│南端。│，未及防備時，搶│3、被害報告單乙份。 │行前，令入勞動│
│  │  │十日│      │得置放該車踏墊上│4、監視器翻拍照片二 │場所強制工作參│
│  │  │下午│      │皮包一個（內有現│   幀（見嘉義市警察 │年。          │
│  │  │十時│      │金五萬元、信用卡│   局第一分局刑案偵 │              │
│  │  │三分│      │、金融卡、身分證│   查卷宗第六十六頁 │              │
│  │  │許  │      │、健保卡、眷補證│   至第六十七頁）。 │              │
│  │  │    │      │、存簿）。      │                    │              │
├─┼─┼──┼───┼────────┼──────────┼───────┤
│九│高│九十│嘉義縣│被告騎稱機車，乘│1、被告自白。       │犯搶奪罪，累犯│
│  │雅│七年│民雄鄉│己○○騎乘車牌號│2、被害人己○○警詢 │，處有期徒刑柒│
│  │紋│十一│豐收村│碼896-BMZ 號機車│   之陳述。         │月。並於刑之執│
│  │  │月二│正大路│，未及防備時，搶│3、被害報告單乙份。 │行前，令入勞動│
│  │  │十五│豐收段│得置放該車踏墊上│4、監視器翻拍照片八 │場所強制工作參│
│  │  │日下│北向機│土黃色背包一個（│   幀（見嘉義縣警察 │年。          │
│  │  │午五│車道。│內有現金五千元、│   局民雄分局刑案偵 │              │
│  │  │時二│      │行動電話一支、身│   查卷宗第十二頁至 │              │
│  │  │十分│      │分證、健保卡、駕│   第十五頁）。     │              │
│  │  │許  │      │照、行照、學生證│                    │              │
│  │  │    │      │、保險卡、悠遊卡│                    │              │
│  │  │    │      │、影印卡各一張、│                    │              │
│  │  │    │      │印章一枚、臺灣銀│                    │              │
│  │  │    │      │行存摺一份、金融│                    │              │
│  │  │    │      │卡二張、隨身碟及│                    │              │
│  │  │    │      │SD記憶卡各一個、│                    │              │
│  │  │    │      │MP3播放器一個） │                    │              │
├─┼─┼──┼───┼────────┼──────────┼───────┤
│十│杜│九十│嘉義縣│被告行竊時，持杜│1、被告自白。       │犯攜帶兇器竊盜│
│  │香│七年│民雄鄉│香所有客觀上具殺│2、被害人丙○警詢之 │罪，累犯，處有│
│  │  │十一│建國路│傷力足為兇器使用│   陳述。           │期徒刑柒月。並│
│  │  │月二│三段二│之扳手乙支，竊得│3、被害報告單、贓物 │於刑之執行前，│
│  │  │十七│六０巷│車牌號碼2HN-562 │   認領保管單各乙份 │令入勞動場所強│
│  │  │日上│二之四│號重型機車車牌一│   。               │制工作參年。  │
│  │  │午十│號附近│面。            │4、嘉義市政府警察局 │              │
│  │  │時許│處    │                │   第一分局搜索扣押 │              │
│  │  │    │      │                │   筆錄、同意書各二 │              │
│  │  │    │      │                │   份、扣押物品目錄 │              │
│  │  │    │      │                │   表一份、照片二十 │              │
│  │  │    │      │                │   幀（見嘉義市政府 │              │
│  │  │    │      │                │   警察局刑案偵查卷 │              │
│  │  │    │      │                │   宗第五十四頁至第 │              │
│  │  │    │      │                │   六十一頁）。     │              │
├─┼─┼──┼───┼────────┼──────────┼───────┤
│十│林│九十│嘉義市│被告騎乘機車，乘│1、被告自白。       │犯搶奪罪，累犯│
│一│淑│七年│西區世│戊○○騎乘車牌號│2、被害人戊○○警詢 │，處有期徒刑柒│
│  │娟│十一│賢路、│碼8GX-121 號機車│   之陳述。         │月。並於刑之執│
│  │  │月二│新民路│，未及防備時，搶│3、被害報告單及贓物 │行前，令入勞動│
│  │  │十七│路口處│得置放該車踏墊上│   認領保管單各乙份 │場所強制工作參│
│  │  │日上│。    │皮包一個（內有現│   。               │年。          │
│  │  │午十│      │金二萬四千元、行│4、監視器翻拍照片6張│              │
│  │  │一時│      │動電話一支、信用│   （見嘉義市警察局 │              │
│  │  │三十│      │卡一張、金融卡二│   第一分局刑案偵查 │              │
│  │  │分許│      │張、身分證、健保│   卷宗第63頁至第64 │              │
│  │  │    │      │卡各一張、支票二│   頁）。           │              │
│  │  │    │      │張）。          │                    │              │
├─┼─┼──┼───┼────────┼──────────┼───────┤
│十│  │九十│嘉義縣│被告將上揭竊得之│1、被告自白。       │行使變造特種文│
│二│  │七年│竹崎鄉│機車車牌號碼720-│2、扣案鑰匙乙支及黑 │書罪，累犯，處│
│  │  │十一│沙坑村│CTE號，以黑色貼 │   色貼紙乙片       │有期徒刑陸月，│
│  │  │月二│水坑五│紙一片變造成「72│3、嘉義市政府警察局 │扣案黑色貼紙乙│
│  │  │十八│十五號│0-OTE」，並懸掛 │   第一分局搜索扣押 │片，沒收。並於│
│  │  │日下│住處路│在前揭竊得機車後│   筆錄、同意書各二 │刑之執行前，令│
│  │  │午五│邊    │面行使，足以生損│   份、扣押物品目錄 │入勞動場所強制│
│  │  │至六│      │害於車號720-CTE │   表一份、照片二十 │工作參年。    │
│  │  │時許│      │號車主及監理機關│   幀（見嘉義市政府 │              │
│  │  │    │      │對於重型機車車牌│   警察局刑案偵查卷 │              │
│  │  │    │      │管理之正確性。  │   宗第五十四頁至第 │              │
│  │  │    │      │                │   六十一頁）。     │              │
└─┴─┴──┴───┴────────┴──────────┴───────┘


司法院資訊處製作；財團法人民間司法改革基金會備份。
